

Luciene Garcia Melo Franco

Perfil Profissional

Assistente social dedicada, com 03 anos de experiência em orientação e intervenção em situações críticas para melhorar as condições de vida do usuário.

Empática e independente, com habilidades de escuta e comunicação verbal e escrita.

Amplo conhecimento em serviços sociais e assistência às famílias, além de fortes habilidades interpessoais e organizacionais.

Capaz de construir bons relacionamentos e avaliar condições diversas a fim de oferecer o auxílio adequado.

Histórico profissional

PREFEITURA MUNICIPAL DE PARACATU - Assistente Social

Paracatu, MG

02/2020 - 08/2021

- Avaliação, seleção, capacitação, acompanhamento, desligamento e supervisão das famílias acolhedoras.
- Articulação com a rede de serviços e Sistema de Garantia de Direitos.
- Acompanhamento das crianças e adolescentes;
- Encaminhamento e discussão / planejamento das intervenções necessárias ao acompanhamento das crianças e adolescentes e suas famílias.
- Elaboração, encaminhamento e discussão com a autoridade judiciária e Ministério Público de relatórios, com freqüência semestral sobre a situação de cada criança e adolescente acompanhado.

FUNDAÇÃO CONSCIENCIARTE - Assistente Social

Paracatu, MG

01/2019 - 12/2019

- Sensibilização de famílias para a participação no Serviço de acolhimento como famílias acolhedoras.
- Preparação e acompanhamento da família acolhedora para a recepção da criança/adolescente em entrevistas e visitas domiciliares.
- Acompanhamento da família de origem, com entrevistas e visitas domiciliares periódicas, articuladas com o planejamento realizado para superação das vulnerabilidades da família.
- Intermediação e orientação as famílias com relação à manutenção

■ garcia.luciene@hotmail.com

38998626951

Rua Rio grande do Sul, 515- Centro, Paracatu, MG 38600100

Formação acadêmica

12/2014

Universidade Norte do Paraná -UNOPAR

Londrina-PR

Bacharela: Serviço Social

- Pós-graduação em Trabalho Social e Assistência às Famílias.
- Graduação em Serviço Social.

01/2012

Universidade Estadual de Montes Claros

- UNIMONTES

Montes Claros - MG

Licenciatura Plena: Educação

• Licenciatura em Normal Superior nas Séries Iniciais do Ensino Infantil.

Competências

- Planejamento e orientação para a reinserção familiar e social.
- Colaboração com a equipe no atendimento individual e familiar.

GOVERNO DO ESTADO DE MINAS GERAIS/SECRETARIA DE ESTADO DE EDUCAÇÃO - Professor das séries iniciais

Paracatu, MG

08/2016 - 12/2018

- Preparo de aulas de acordo com a descrição da disciplina para transmitir os conteúdos exigidos e aprofundar a compreensão do tema pelo aluno.
- Orientação de alunos durante as aulas ou em atendimentos individuais de forma lúdica.

LAR SÃO VICENTE DA SOCIEDADE DE SÃO VICENTE DE PAULO - Gerente Administrativo

Paracatu, MG

12/2006 - 03/2011

- Supervisão e Coordenação da instituição nas rotinas diárias, administrativo e financeira.
- Busca de convênios e projetos sociais; inclusão e manutenção da instituição em Lei de Utilidade Pública Federal e obtenção de título de Filantropia no CNAS.

Informações adicionais

Participação no III Congresso Internacional de Acolhimento Familiar de 13 A 15 de agosto de 2019 em Curitiba-PR.

O objetivo do evento foi ampliar a conscientização sobre a relevância dessa forma de acolhimento, capaz de promover a convivência familiar e comunitária de forma humanizada.